DÉVELOPPEUSE WEB FULLSTACK

Aurélie GILET

Portfolio

LinkedIn in

GitHub

aurelie-gilet.website linkedin.com/in/aurelie-gilet github.com/AurelieGilet

A PROPOS

Spécialisée sur le framework Symfony, je suis aussi à l'aise en développement front que back.

Rigoureuse, motivée et sérieuse ne sont que quelques unes des qualités qui me décrivent.

Je recherche un CDI ou une alternance de 2 ans qui me permettra de passer le titre professionnel supérieur.

FORMATION

2020 - 2021 Développeuse Web et Web Mobile

Trappes, France WebForce3

Certifications professionnelles:

- Techniques d'intégration Web (Front)
- Techniques de développement Web (Back)

Titre professionnel RNCP Bac+2

• Développeur web et web mobile

COMPÉTENCES

LANGAGES:

FRONT:

BACK:

PHP

Musik SQL

FRAMEWORKS, LIBRAIRIES ET CMS:

Symfony Symfony

B Bootstrap

(Signature)

LOGICIELS ET OUTILS:

Git. GitHub. VSCode. Sublime Text. Pack Office

QUALITÉS ET SAVOIR-ÊTRE:

Autodidacte: Je fais de nombreux cours sur les plate-formes de formation en ligne telles que OpenClassrooms ou Codeacademy. Je sais faire une veille technologique

Autonome: Je sais faire preuve d'initiative et d'organisation dans mon travail.

Travail en équipe : Condition indispensable au bon déroulement des mes missions en tant qu'agent de sécurité incendie.

Communication: Je sais m'exprimer clairement, tant à l'écrit qu'à l'oral.

Résolution de problèmes : Lorsque je rencontre un problème, je suis en mesure de faire preuve de résilience, de réflexion et d'inventivité pour sa résolution.



INFORMATIONS



aur.gilet@gmail.com



Versailles, France



Permis B



36 ans



RQTH

DIPLOMES



DAEU B (Bac S) Mention Très bien

LANGUES



Anglais : courant (C1)

EXPÉRIENCES PROFESSIONNELLES

2021

Versailles, France

Développeuse Web Fullstack HDM Network

Stage de 3 mois au sein d'une startup. Travail en équipe Agile. Développement de projets conçus avec Symfony Intégration front de sites statiques.

2015 - 2016 / 2017 - 2018

Versailles, France

Agent de Sécurité Incendie et Assistance à Personnes Château de Versailles

2014

Versailles, France

Agent d'accueil et de surveillance de musée Château de Versailles

2013 - 2014

Paris, France

Agent de Sécurité Incendie et Assistance à Personnes Google

2011 / 2012

Amiens, France

Téléconseillère Bouygues telecom / Orange